da: Sportsartikler > Friluftsliv > Cykling > Cykeludstyr > Tilbehør til cykelklamper: Klampeadaptere til cykler; Bolte til cykelklamper; Covers til cykelklamper; Justeringsstykker og afstandsstykker til cykelklamper
en: Sporting Goods > Outdoor Recreation > Cycling > Cycling Apparel & Accessories > Bicycle Cleat Accessories: Bicycle Cleat Adapters; Bicycle Cleat Bolts; Bicycle Cleat Covers; Bicycle Cleat Shims & Wedges
de: Sportartikel > Outdoor-Aktivitäten > Radfahren > Fahrradbekleidung & Zubehör > Schuhplatten-Zubehör: Fahrrad-Cleat-Adapter; Schuhplatten-Schrauben; Schuhplatten-Schutzhüllen; Schuhplatten-Klemmen & -Keile
cs: Sportovní potřeby > Outdoorové aktivity > Cyklistika > Cyklistické oblečení a příslušenství > Příslušenství ke kufrům do pedálů kola: Adaptéry na cyklistické kufry; Šrouby ke kufrům do pedálů kola; Kryty na kufry do pedálů kola; Vložky a klíny ke kufrům do pedálů kola
sk-SK: Športový tovar > Exteriérové rekreakčné športy > Bicyklovanie > Cyklistické oblečenie a doplnky > Príslušenstvo pre cyklistické zarážky: Adaptéry na cyklistické zarážky; Skrutky na cyklistické zarážky; Návleky na cyklistické zarážky; Podložky a kliny na cyklistické zarážky
pl: Sprzęt sportowy > Rekreacja na świeżym powietrzu > Kolarstwo > Odzież i akcesoria dla rowerzystów > Akcesoria do pedałów zatrzaskowych: Adaptery do bloków rowerowych; Śruby mocujące; Osłony na pedały zatrzaskowe; Podkładki do pedałów zatrzaskowych
ru: Спортивные товары > Активный отдых на открытом воздухе > Езда на велосипеде > Одежда, обувь и аксессуары для езды на велосипеде > Аксессуары для шипов для велообуви: Адаптеры для велосипедных шипов; Болты для шипов для велообуви; Заглушки для шипов для велообуви; Шайбы и прокладки под шипы для велообуви
vi: Dụng cụ thể thao > Giải trí ngoài trời > Đạp xe > Trang phục đua xe đạp > Phụ kiện can giày xe đạp: Bộ chuyển đổi can giày xe đạp; Bu lông can giày xe đạp; Bọc can giày xe đạp; Miếng chêm can giày xe đạp
ko: 스포츠용품 > 야외 레크레이션 > 사이클링 > 사이클링 의류/액세서리 > 자전거 미끄럼 방지용 밑창 부대용품: 자전거 클릿 어댑터; 자전거 미끄럼 방지용 밑창 볼트; 자전거 미끄럼 방지용 밑창 커버; 자전거 미끄럼 방지용 밑창 심/웨지
el: Αθλητικά είδη > Υπαίθριες δραστηριότητες αναψυχής > Ποδηλασία > Ένδυση & αξεσουάρ ποδηλασίας > Αξεσουάρ σφήνας ποδηλάτου: Αντάπτορες για σχαράκια ποδηλασίας; Βίδες σφήνας ποδηλάτου; Καλύμματα σφήνας ποδηλάτου; Σφήνες & προσθήκες κουμπωμάτων ποδηλάτου
fi: Urheilutarvikkeet > Ulkoharrasteet > Pyöräily > Pyöräilyvaatteet ja -asusteet > Polkupyörän klossien tarvikkeet: Klossien adapterit; Polkupyörän klossipultit; Polkupyörän klossisuojat; Klossien välilevyt ja kiilat
hu: Sportszerek > Szabadtéri kikapcsolódás > Kerékpározás > Kerékpáros ruházat és kiegészítők > Kerékpárcipőklipsz-kiegészítők: Kerékpáros stopliadapterek; Kerékpárcipőklipsz-anyák; Kerékpárcipőklipsz-huzatok; Kerékpárcipőklipsz-alátétek és -ékek
zh-CN: 体育用品 > 户外休闲 > 自行车用品 > 骑行服装与配饰 > 自行车锁片配件: 自行车锁片转换座; 自行车锁片螺栓; 自行车防滑鞋套; 自行车锁片垫片
sv: Sportartiklar > Utomhusaktiviteter > Cykling > Cykelutrustning > Broddtillbehör för cykel: Klossadaptrar för cyklar; Broddbultar för cykel; Broddskydd för cykel; Mellanlägg och kilar för cykelbroddar
tr: Spor Malzemeleri > Açık Hava Etkinlikleri > Bisiklet > Bisiklet Kıyafetleri ve Aksesuarları > Bisiklet Pedal Kilidi Aksesuarları: Bisiklet kal adaptörleri; Bisiklet Pedal Kilidi Cıvataları; Bisiklet Pedal Kilidi Kapakları; Bisiklet Pedal Kilidi Şimleri ve Kamaları
ja: スポーツ用品 > 屋外レクリエーション > サイクリング > 自転車ウェア・小物 > 自転車用クリート関連用品: 自転車用クリートアダプター; 自転車用クリート取付ボルト; 自転車用クリートカバー; 自転車用クリートシム・クリートウェッジ
ro-RO: Articole sportive > Recreere în aer liber > Ciclism > Îmbrăcăminte și accesorii pentru ciclism > Accesorii pedale de biciclete: Adaptoare pentru plăcuțe de ciclism; Șuruburi pentru pedale de bicicletă; Huse pentru pedale de bicicletă; Lame și pene pentru pedale de bicicletă
pt-BR: Artigos esportivos > Atividades ao ar livre > Ciclismo > Acessórios e roupas para ciclismo > Acessórios de tacos para sapatilhas: Adaptadores de taquinho de bicicleta; Parafusos de tacos para sapatilhas; Protetores de tacos para sapatilhas; Calços para sapatilhas
hr-HR: Sportska oprema > Rekreacija na otvorenom > Biciklizam > Odjeća i dodaci za bicikliranje > Dodaci za bitve: Adapteri za bitve za bicikl; Vijci za bitve; Navlake za bitve za bicikle; Podloške i klinovi za bitve
nb: Sportsutstyr > Friluftsliv > Sykling > Sykkelklær og -tilbehør > Tilbehør til sykkelcleats: Adaptere for pedalklosser; Sykkelcleatbolter; Sykkelcleattrekk; Avstandsstykker til sykkelcleats
sl-SI: Športna oprema > Rekreacija na prostem > Kolesarjenje > Oblačila in dodatki za kolesarjenje > Dodatki za kolesarske čevlje: Adapterji za kolesarske čevlje; Vijaki za kolesarske čevlje; Zaščitne prevleke za kolesarske čevlje; Podložke in zagozde za kolesarske čevlje
zh-TW: 體育用品 > 室外休閒 > 單車 > 自行車服裝配件 > 自行車鞋底扣片配件: 自行車卡踏扣片轉接座; 自行車鞋底扣片螺栓; 自行車鞋底扣片保護蓋; 自行車鞋底扣片墊片
es: Equipamiento deportivo > Actividades al aire libre > Ciclismo > Accesorios y complementos de ciclismo > Accesorios de calapiés para bicicletas: Adaptadores de calas para bicicleta; Tornillos de calapiés para bicicletas; Cubiertas de calapiés para bicicletas; Cuñas y calzas de calapiés para bicicletas
lt-LT: Sporto prekės > Poilsis lauke > Dviračių sportas > Apranga ir aksesuarai dviratininkams > Dviračių pedalų plokštelių priedai: Dviračio batų plokštelių adapteriai; Dviračių pedalų plokštelių varžtai; Dviračių pedalų plokštelių dangteliai; Dviračių pedalų plokštelių tarpikliai ir pleištukai
pt-PT: Artigos de desporto > Atividades recreativas no exterior > Ciclismo > Acessórios e vestuário para ciclismo > Acessórios de travessas para bicicleta: Adaptadores de travessas de bicicleta; Parafusos de travessas para bicicleta; Coberturas de travessas para bicicleta; Cunhas e calços de travessas para bicicleta
bg-BG: Спортни стоки > Спортни занимания на открито > Колоездене > Облекло и аксесоари за колоездене > Аксесоари за щипки за велосипеди: Адаптери за шпайкове за колоездене; Болтове за шпайкове за колоездене; Предпазни капачки за щипки за велосипеди; Подложки и дистанционери за шпайкове
th: อุปกรณ์กีฬา > สันทนาการกลางแจ้ง > ปั่นจักรยาน > เสื้อผ้าและอุปกรณ์ขี่จักรยาน > อุปกรณ์เสริมสำหรับคลีทจักรยาน: อแดปเตอร์คลีตจักรยาน; สลักเกลียวคลีทจักรยาน; แผ่นครอบคลีทจักรยาน; แผ่นรองคลีทจักรยาน
it: Articoli sportivi > Ricreazione outdoor > Ciclismo > Abbigliamento e accessori da ciclismo > Accessori per scarpe da ciclista: Adattatori per tacchette da bicicletta; Tacchette per scarpe da ciclista; Coperture per scarpe da ciclista; Cunei e zeppe per scarpe da ciclista
fr: Équipements sportifs > Loisirs de plein air > Vélo > Équipement et accessoires de cyclisme > Accessoires pour pédales de vélo: Adaptateurs de cales de vélo; Boulons de fixation de cales de pédales; Protège-cales; Cales de pédales
nl: Sportartikelen > Buitenrecreatie > Fietsen > Fietskleding en -accessoires > Accessoires voor fietsschoenplaatjes: Schoenplaatadapters voor fietsen; Boutjes voor fietsschoenplaatjes; Beschermkapjes voor fietsschoenplaatjes; Ringen en stelboutjes voor fietsschoenplaatjes